【裁判字號】    92,上易,519
【裁判日期】    920408
【裁判案由】    妨害自由
【裁判全文】
臺灣高等法院刑事判決                            九十二年度上易字第五一九號
    上  訴  人  臺灣桃園地方法院檢察署檢察官
    被      告  乙○○
右上訴人因被告妨害自由案件，不服臺灣桃園地方法院九十一年度易字第二０九六號，
中華民國九十一年十二月三十一日第一審判決（起訴案號：臺灣桃園地方法院檢察署
九十一年度桃偵字第五五三五號），提起上訴，本院判決如左：
    主  文
上訴駁回。
    理  由
一、本案經本院審理結果，認第一審判決對被告乙○○為無罪之諭知，核無不當，
    應予維持，並引用第一審判決書記載之證據及理由（如附件第一審判決書）。
二、檢察官上訴意旨以：告訴人甲○○聽聞被告揚言恐嚇後，縱語氣高亢，氣憤質問
    ，甚向被告稱述：我沒有在怕你等語，惟其指訴其當時已心生畏懼，原審認告訴
    人當時未生畏怖，容有未洽云云。
三、按告訴人之指訴，其目的在於使被告受追訴處罰，自難單憑告訴人之指訴即遽認
    被告有罪，仍應調查有無其他證據足資證明告訴人之指訴為真。經查告訴人與被
    告在電話中通話時，告訴人已對被告表明「我沒有在怕你」，此有錄音帶勘驗筆
    錄可憑（詳見原審卷第十七頁）。準此足徵告訴人當時確未因被告之言詞而心生
    畏懼。是原審以不能證明被告犯罪，而諭知被告無罪，並無不當。檢察官上訴指
    摘原審判決不當，請求撤銷改判云云，為無理由，應予駁回。
據上論結，應依刑事訴訟法第三百七十三條、第三百六十八條，判決如主文。
本案經檢察官呂光華到庭執行職務。
中      華      民      國    九十二    年      四      月      八      日
                              臺灣高等法院刑事第二十四庭
                                  審判長法  官  陳  貽  男
                                        法  官  李  世  貴
                                        法  官  陳  憲  裕
右正本證明與原本無異。
不得上訴。
                                        書記官  劉  育  妃
中    華    民    國      九十二  年       四       月      十         日
附件：
臺灣桃園地方法院刑事判決                        九十一年度易字第二九六號
    公  訴  人  臺灣桃園地方法院檢察署檢察官
    被      告  乙○○  男  二十五歲（民國○○○年○月○日生）
                        住台北縣樹林市○○街○段一八三巷三四號
                        身分證統一編號：Ｆ一二三九四六七八號
右列被告因恐嚇案件，經檢察官聲請以簡易判決處刑（九十一年度偵字第五五三五號
），本院認不得以簡易判決處刑，應適用通常程序審判，判決如左：
    主  文
乙○○無罪。
    理  由
一、程序部分：按檢察官聲請以簡易判決處刑之案件，經認為有刑事訴訟法第四百五
    十一條之一第四項但書之情形者，應適用通常程序審判之，同法第四百五十二條
    定有明文。本件被告有同法四百五十一條之一第四項但書第三款之情形，應適用
    通常程序審判之，合先敘明。
二、公訴意旨略以：被告乙○○因女友即告訴人甲○○以懷孕為由屢要求渠負責，心
    生不悅，於民國（下同）九十一年三月初，在桃園縣大溪鎮○○路七七巷二五弄
    二三號告訴人甲○○住處，以電話指示告訴人甲○○將孩子拿掉，甲○○不允，
    即向甲○○揚言：如不將孩子拿掉，要與你同歸於盡等語，使告訴人甲○○心生
    畏懼，致生危害於安全，因認被告係犯刑法第三百零五條之恐嚇罪嫌。
三、按犯罪事實應依證據認定之，無證據不得推定其犯罪事實；又不能證明被告犯罪
    者，應諭知無罪之判決，刑事訴訟法第一百五十四條、第三百零一條第一項前段
    分別定有明文。又認定不利於被告之事實，須依積極證據，苟積極證據不足為不
    利於被告之認定時，即應為有利被告之認定，更不必有何有利之證據。
四、公訴意旨認被告涉有刑法第三百零五條之恐嚇安全罪嫌，無非以右揭事實，業據
    被告坦承不諱，核與告訴人指訴之情節相符，為其論據。訊據被告固坦承其有於
    前揭時間，於電話中與甲○○發生爭執，有說過要同歸於盡，惟堅決否認有何恐
    嚇犯行，辯稱：我沒有恐嚇甲○○的意思，她一直打電話騷擾我，要我負責任，
    但我不能確定小孩子是我的。我問她到底想要怎麼辦？我是說：「那就試試看啊
    ？大不了同歸於盡」，那是氣話，沒有恐嚇甲○○之意思，我沒有說，不把小孩
    拿掉就同歸於盡等語。
五、經查：（一）本件告訴人固一再於偵查中指稱：被告確有於前揭時間於電話中，
    確以言詞對其恐嚇，並指稱被告對其恐嚇說：「如不將孩子拿掉，要與你同歸於
    盡」云云（見偵卷第三頁反面），並提出其與被告之電話談話錄音帶一捲，及譯
    文一紙為證。但查，告訴人所提出之與被告通話錄音帶譯文內容略謂：「‧‧‧
    甲○○：我說的那條路你能接受嗎？」、「乙○○：不能接受。」、「甲○○：
    不能接受喔？你不能接受也得接受啦！我跟你講啦，你不能接受也得接受啦！麻
    煩你去翻一下六法全書啦！」、「乙○○：那就試試看啊？大不了同歸於盡而已
    啊！‧‧‧」等語，經本院當庭播放勘驗上開錄音帶，其內容與告訴人所提出之
    譯文大致相符，有本院勘驗筆錄在卷足按，顯見被告與告訴人對話中，係因告訴
    人要其對其腹中小孩負責，而被告無法確認小孩係其骨肉，而不願具體承諾，致
    引起告訴人不滿，而對之質問，被告於無奈之下對告訴人稱：「那就試試看啊？
    大不了同歸於盡而已啊！」等語，有本院勘驗筆錄在卷足按，公訴意旨認被告對
    告訴人甲○○恫稱：如不將孩子拿掉，要與你同歸於盡云云，即與事實有間。（
    二）又按刑法第三百零五條恐嚇罪係結果犯，以致生危害於安全為要件，即係指
    受惡害之通知者，因其恐嚇，生安全上之危險與實害而言。若受恐嚇者未心生畏
    懼，則難謂與該罪之構成要件該當。第查，經本院當庭勘驗錄音帶結果：「‧‧
    ‧乙○○：那就試試看啊？大不了同歸於盡而已啊！」、「甲○○：同歸於盡？
    什麼叫同歸於盡？」、「乙○○：如果你逼得我什麼都做不下去。」、「甲○○
    ：什麼叫我逼得你什麼都做不下去？」、「乙○○：那我就做給你看啊？」、「
    甲○○：什麼？你說什麼？我等你啦，我跟你講，我沒有在怕你啦（台語），你
    前途不要我也無所謂！‧‧‧」等語，告訴人於電話中均語氣高亢、氣憤質問被
    告，有本院勘驗筆錄在卷足徵，足見告訴人並未因而心生畏怖，否則焉能持續以
    高亢、氣憤語氣質問被告，告訴人既未聞言心生畏佈，則難謂被告之言詞已達致
    生危害於安全。再者告訴人之指訴本以使被告受刑事訴追為目的，亦難憑告訴人
    之指訴即採為被告犯罪之証明。（三）綜上所論，被告所辯尚堪採信。此外，復
    查無其他積極證據足資証明被告犯有公訴意旨所指恐嚇犯行，其犯罪自屬不能証
    明，自應為被告無罪之諭知。
據上論斷，應依刑事訴訟法第四百五十二條、第三百零一條第一項，判決如主文。
本案經檢察官魏雯祈到庭執行職務。
中      華      民      國    九十一      年    十二    月    三十一    日
                                臺灣桃園地方法院刑事第四庭
                                            法  官   邱  滋  杉
右正本證明與原本無異。
如不服本判決，應於判決送達後十日內向本院提出上訴狀( 應附繕本 )，上訴於
臺灣高等法院。
                                            書記官   周  巧  屏
中      華      民      國    九十一      年    十二    月    三十一    日


司法院資訊處製作；財團法人民間司法改革基金會備份。
